Dossiers de clients de l'étude XXIII (1378-1937)
Archives nationales
Dossiers de clients de l'étude XXIII
1378-1937
MC/DC/XXIII/1 - MC/DC/XXIII/166
Etude XXIII
166 cartons, soit 26,8 ml.
Archives nationales de France
Minutes et répertoires: la loi 2008-696 du 15 juillet 2008 relative aux archives a fixé à 75 ans à compter de la date de l'acte, ou à 25 ans à compter de la date du décès de l'intéressé si ce délai est plus bref, le délai de communication des minutes et répertoires des notaires; ce délai est porté à 100 ans à compter de la date de l'acte si le document se rapporte à un mineur (code du Patrimoine, articles L213-2, 4e d et 5e).
Autres documents de l'étude (dossiers de clients, comptabilité...): ces archives privées sont communicables aux mêmes conditions que les minutes et répertoires des notaires.
Certains documents ne sont pas accessibles en raison de leur mauvais état de conservation.
Dépôt (remis par l'étude dans les années 1970).
Conservé à l'étude jusqu'à l'entrée aux Archives nationales. A été conservé temporairement sur le site de Fontainebleau entre 1981 et 2013, date de son retour sur le site de Paris.
MC/DC/XXIII/1 - 7. Papiers de notaires parisiens.
MC/DC/XXIII/8 - 45. Dossiers de familles.
MC/DC/XXIII/46 - 124. Dossiers de successions.
MC/DC/XXIII/125 - 150. Dossiers de particuliers.
MC/DC/XXIII/151 - 155. Dossiers de sociétés.
MC/DC/XXIII/156 - 159. Banque Henry et Cie.
MC/DC/XXIII/160 - 166. Titres de propriétés.
Accès aux instruments de recherche de tous les notaires de l'étude XXIII
Archives de l'étude XXIII
Minutes et répertoires des notaires titulaires de l'étude XXIII.
- Dossiers de clients de l'étude XXIII, 1378-1937; MC/DC/XXIII/1 - MC/DC/XXIII/166
  Papiers de notaires parisiens.
  Dossiers de familles.
  Dossiers de successions.
  Dossiers de particuliers.
  Dossiers de sociétés.
  Banque Henry et Cie.
  Titres de propriétés.
  - Notaires., 1774-1889; MC/DC/XXIII/1 - MC/DC/XXIII/7
    - Successions Brichard, Morisseau, Fould, Liénart, Balagny., 1792-1889; MC/DC/XXIII/1
      . Succession de François Romain Brichard, notaire de l'étude XXIII de 1776 à 1794, guillotiné le 14 février 1794: document concernant les héritiers, 1800.
      . Succession de Jean Morisseau, notaire de l'étude XXIII de 1799 à 1827, 1799-1875: correspondance adressée par Alphonse d'Erchen à Antoine Boissel, notaire à Paris, relative à la famille d'Estourmel, alliée à la maison de Caulaincourt et à celle du marquis de Clermont-Tonnerre; vente d'un terrain dans le cimetière de l'Est par le vicomte de Senonnes à Jean Ambroise Jules Morisseau et Alexandre Jean Achille Morisseau, frères, 1839; cession par Me Jean Morisseau à Jean Ambroise Jules Morisseau, avocat, son fils, de son étude de notaire, 1er juin 1827; pièces concernant les fonctions de notaire exercées par M. Morisseau père, 1799-1827; pièces relatives au partage de la succession de Jacques Morisseau père, décédé en septembre 1809, et d'Élisabeth Vie, son épouse, décédée le 13 juillet 1812, 24 mai 1820; expédition du contrat de mariage entre Jean Morisseau et Joséphine Marie Leroy, transactions et arrangements entre lui et sa femme, donation par celle-ci à ses enfants, 1799-1825; notoriété et brevet de membre de la Légion d'honneur en faveur de Jean Baptiste Étienne Morisseau, notaire à Paris et officier payeur de la garde nationale à cheval de Paris, 1816; correspondance adressée par M. de Joly, avocat au Conseil d'État, à M. Morisseau au sujet de l'adjudication de l'abbaye Saint-Germain-des-Prés à Paris, pièces diverses, 1804-1811.
      . Succession d'Agathe Louise Belle, veuve du notaire Jean Ambroise Jules Morisseau (étude XXIII), 1794-1877: titres de Bertaignemont [auj. Landifay-et-Bertaignemont], près de Guise (Aisne), 1794-1822.
      . Succession d'Émile Fould, ancien notaire à Paris (étude VIII ) de 1832 à 1880, décédé le 12 novembre 1884, et de Palmyre Oulman, son épouse, décédée le 14 septembre 1882, 1876-1889: liquidation de la succession; pièces diverses, 1876-1889.
      . Succession de Jean-Baptiste Liénart, ancien notaire à la Chapelle-Saint-Denis (ancienne commune rattachée à Paris en 1859) de 1802 à 1812 (étude CIV), 1792-1817: titres de propriété relatifs à diverses terres sises aux terroirs de Montmartre, lieu-dit « Les Saules » ou « La Fontaine », et de la Chapelle-Saint-Denis, lieu-dit « Les Clos », 1792-1817.
      . Prosper Auguste Balagny, notaire à Batignolles-Monceau (ancienne commune supprimée en 1860 et rattachée en partie à Paris) de 1832 à 1854 (étude LXXIV), 1845: expédition du cahier des charges relatif à l'adjudication de maisons et terrains sis à Batignolles-Monceau près Paris, rue d'Antin, rue d'Orléans, rue Lemercier, rue de Navarre et rue Lecomte, au profit de Prosper Auguste Balagny, notaire à Batignolles-Monceau, 5 février 1845.
      Erchen, Alphonse d'; Morisseau, Alexandre Jean Achille; Leroy, Joséphine Marie; Belle, Agathe Louise; Boissel, Antoine; Morisseau, Jean Ambroise Jules; Morisseau, Jacques; Vie, Elisabeth; Morisseau, Jean Baptiste Etienne; Fould, Emile; Oulman, Palmyre; Liénart, Jean Baptiste; Balagny, Prosper Auguste; Clermont-Tonnerre (M. de); Senonnes (M. de); Saint-Germain-des-Prés (abbaye); Landifay-et-Bertaignemont (Aisne); La Chapelle (ancienne commune); Montmartre (ancienne commune); Batignolles-Monceaux (ancienne commune); Antin (rue d'); Orléans (rue d'); Lemercier (rue); Navarre (rue de); Lecomte (rue); Joly (M. de)
    - Succession d'Antoine Joseph Rigobert de Caux et de Geneviève Madeleine Quatremère, son épouse., 1774-1837; MC/DC/XXIII/2 - MC/DC/XXIII/3; Antoine Joseph Rigobert de Caux, notaire au Châtelet de Paris de 1781 à 1800 (étude LXIV), avocat au Parlement, et Geneviève Madeleine Quatremère, veuve en premières noces de Jean-Baptiste Martin de Saint-Martin.
      Antoine Joseph Rigobert de Caux, notaire au Châtelet de Paris de 1781 à 1800 (étude LXIV), avocat au Parlement, et Geneviève Madeleine Quatremère, veuve en premières noces de Jean-Baptiste Martin de Saint-Martin.
      Saint-Martin, Jean Baptiste Martin de; Caux, Antoine Joseph Rigobert de; Quatremère, Geneviève Madeleine
      - Succession d'Antoine Joseph Rigobert de Caux et de Geneviève Madeleine Quatremère, son épouse., 1774-1827; MC/DC/XXIII/2
        Pièces de procédure relatives à la vente de meubles composant le fonds de commerce de marchand limonadier exploité par M. Roussel, et dépendant d'une maison sise à Paris, rue des Bons-Enfants et du Lycée n° 30, appelée l'hôtel de Varsoire, appartenant à Mme de Caux, 1807; déclarations de contributions directes et foncières, 1800-1827; projet de contrat de mariage entre A. J. R. de Caux et G. M. Quatremère, 1801; succession de Pierre Quatremère, ancien marchand bourgeois de Paris, décédé en septembre 1789, et de Marie Madeleine Marcel, son épouse, père et mère de Mme de Caux, 1790; baux et état descriptif d'un appartement dépendant de la maison sise à Paris, rue du Bouloi, appartenant à M. Quatremère, 1784-1786; mémoires de travaux effectués dans une maison à Paris, rue du Faubourg Saint-Martin, appartenant à M. Marcel, chirurgien, 1774-1788; mémoires de travaux effectués pour le compte de Mme Quatremère-de Caux en ses maisons sises à Paris, rue du Bouloi, rue Montmartre et 15 rue Neuve des Bons-Enfants, 1779-1819; bail relatif à une boutique dépendant d'une maison à Paris, 36 rue du Bouloi, section de la Halle-au-blé, paroisse Saint-Eustache, appartenant à Claude Quatremère, notaire au Châtelet de 1777 à 1799.
        Quatremère, Geneviève Madeleine; Marcel, Marie Madeleine; Caux, Antoine Joseph Rigobert de; Quatremère, Pierre; Quatremère, Claude; Bons-Enfants (rue des); Lycée (rue du); Bouloi (rue du); Faubourg-Saint-Martin (rue du); Montmartre (rue); Neuve-des-Bons-Enfants (rue); Roussel (M.); Marcel (M.)
      - Succession d'Antoine Joseph Rigobert de Caux et de Geneviève Madeleine Quatremère, son épouse., 1796-1837; MC/DC/XXIII/3
        Inventaire avant la vente du mobilier de Mme de Caux, 16 mars 1837; inventaire des biens de la communauté de M. et Mme de Caux, 9 frimaire an XI (30 novembre 1802); adjudication relative à une maison sise à Belloy [-en-France] (Val-d'Oise), et à plusieurs pièces de terre et bois situés aux terroirs de Belloy et de Saint-Martin-du-Tertre (Val-d'Oise), au profit de Mme Quatremère, 8 août 1808; titres de propriété relatifs à plusieurs terrains sis à Bachivillers (Oise), une maison à Fresne-Léguillon (Oise), des bois sis à Thieule, Fleury et Bachivillers (Oise), une maison sise à Paris, rue du Boulloy, paroisse Saint-Eustache, une maison à Paris, rue du Faubourg Saint-Martin, paroisse Saint-Martin, appelée le Grand Monarque; contrat de mariage entre M. de Caux et Mlle Quatremère, 17 nivôse an IV (7 janvier 1796).
        Quatremère, Geneviève Madeleine; Belloy-en-France (Val-d'Oise); Caux, Antoine Joseph Rigobert de; Saint-Martin-du-Tertre (Val-d'Oise); Bachivillers (Oise); Boulloy (rue du); Fresne-Léguillon (Oise); Fleury (Oise); Faubourg-Saint-Martin (rue du)
    - Famille Schnetz., 1817-1884; MC/DC/XXIII/4 - MC/DC/XXIII/5; Antoine Schnetz père, époux de Victoire Françoise Kolliker, décédé le 1er mai 1844, notaire à Paris (étude XXXI) de 1804 à 1812, oncle d'Antoine Boissel, notaire à Paris (étude XXIII) de 1840 à 1875, a eu quatre enfants: Jean Victor Schnetz, peintre d'histoire, membre de l'Institut, directeur de l'Académie des Beaux-Arts de Rome, décédé le 15 mars 1870; Victorine Thérèse Schnetz, épouse d'Ernest Rigobert Simons, administrateur des Messageries royales; Henri Antoine Schnetz, administrateur des Messageries royales; Philippe Antoine Schnetz, avocat.
      Antoine Schnetz père, notaire à Paris (étude XXXI) de 1804 à 1812, époux de Victoire Françoise Kolliker, décédé le 1er mai 1844, oncle d'Antoine Boissel, notaire à Paris (étude XXIII) de 1840 à 1875, a eu quatre enfants: Jean Victor Schnetz, peintre d'histoire, membre de l'Institut, directeur de l'Académie des Beaux-Arts de Rome, décédé le 15 mars 1870; Victorine Thérèse Schnetz, épouse d'Ernest Rigobert Simons, administrateur des Messageries royales; Henri Antoine Schnetz, administrateur des Messageries royales; Philippe Antoine Schnetz, avocat.
      Kolliker, Victoire Françoise; Schnetz, Victorine Thérèse; Schnetz, Antoine; Boissel, Antoine; Schnetz, Jean Victor; Simons, Ernest Rigobert; Schnetz, Henri Antoine; Schnetz, Philippe Antoine
      - Famille Schnetz., 1818-1884; MC/DC/XXIII/4
        Succession de Jean Victor Schnetz: dépôt des testaments, 22 mars 1870; portrait au crayon; correspondance entre le ministère des Beaux-Arts et J. V. Schnetz relative à son tableau Jérémie, 1839-1878; notes sur la peinture italienne.
        Succession d'Antoine Schnetz père: liquidation et partage de la terre de Flers (Orne); inventaires de la terre de Flers, 1845-1865.
        Cession d'office de notaire par Jean Ambroise Jules Morisseau, notaire à Paris de 1827 à 1840, à Antoine Boissel, 1840.
        Succession de Philippe Antoine Schnetz, époux de Madeleine Eugénie Dieusy: liquidation de la succession concernant la terre de Messei (Orne), 8 novembre 1884.
        Notes et pièces relatives au château de Flers appartenant à M. et Mme Schnetz; testament de M. Schnetz, 4 mai 1844; correspondance entre M. et Mme Schnetz, 1818-1823.
        Schnetz, Jean Victor; Schnetz, Philippe Antoine; Dieusy, Madeleine Eugénie; Flers (Orne); Messei (Orne); Schnetz, Antoine; Morisseau, Jean Ambroise Jules; Boissel, Antoine
      - Famille Schnetz., 1817-1874; MC/DC/XXIII/5
        Compte de la gestion que M. Boissel a eue de la fortune de M. Duboscq, négociant, son beau-père, décédé le 12 novembre 1874, de 1862 à 1874; contrat de mariage entre Guillaume Duboscq et Mlle Gervais, 6 octobre 1817; correspondance, obligations, 1846-1860; diplômes de bachelier en droit, bachelier ès-lettres, licencié en droit, au profit d'Henri Antoine Schnetz, administrateur des Messageries royales, 1835-1838; pièce relative au partage des successions de M. et Mme Kolliker, père et mère de Mme Schnetz, épouse d'Antoine Schnetz, notaire à Paris, 25 décembre 1831; correspondance de famille entre M. Thirion et M. Schnetz, 1821-1842.
        Duboscq, Guillaume; Kolliker, Victoire Françoise; Schnetz, Henri Antoine; Schnetz, Antoine; Boissel (M.); Duboscq (M.); Gervais (M.); Thirion (M.)
    - Succession d'Antoine Bernard Thirion et d'Henriette Éléonore Benoist, son épouse., 1810-1866; MC/DC/XXIII/6 - MC/DC/XXIII/7; Antoine Bernard Thirion, notaire à Paris (étude XXXI) de 1812 à 1820, et Henriette Éléonore Benoist, son épouse en deuxièmes noces, veuve en premières noces d'Antoine Charles Moulin, marchand papetier à Paris.
      Antoine Bernard Thirion, notaire à Paris (étude XXXI) de 1812 à 1820, et Henriette Éléonore Benoist, son épouse en deuxièmes noces, veuve en premières noces d'Antoine Charles Moulin, marchand papetier à Paris.
      Benoist, Henriette Eléonore; Thirion, Antoine Bernard; Moulin, Antoine Charles
      - Succession d'Antoine Bernard Thirion et d'Henriette Éléonore Benoist, son épouse., 1810-1842; MC/DC/XXIII/6
        Liquidation des reprises d'Henriette Éléonore Benoist: titres de propriété relatifs à divers terrains sis en la commune de Léry (Eure), 1842; correspondance adressée à M. Thirion, 1834-1842; transport de créances dues par M. et Mme Thirion à M. Benoist, 1831; titre de propriété relatif à la terre de Flers (Orne), 6 et 11 février 1830; pièces diverses concernant la liquidation des reprises de Mme Thirion, 1826-1832; pièces concernant la vente des biens à Mitry [auj. Mitry-Mory] (Seine-et-Marne) et environs, et des maisons sises à Paris, 61 boulevard Saint-Antoine, et 5 rue de Harlay, 1818-1829; procès-verbal de liquidation et partage de la communauté de biens entre Henriette Éléonore Benoist et Antoine Charles Moulin, 4 avril 1810.
        Benoist, Henriette Eléonore; Moulin, Antoine Charles; Léry (Eure); Flers (Orne); Mitry-Mory (Seine-et-Marne); Saint-Antoine (boulevard); Harlay (rue de); Thirion, Antoine Bernard
      - Succession d'Antoine Bernard Thirion et d'Henriette Éléonore Benoist, son épouse., 1815-1866; MC/DC/XXIII/7
        Correspondance de famille, 1819-1866; donation de Mme Thirion à son mari, 12 septembre 1834; pièces concernant la séparation de biens entre M. et Mme Thirion, 1825-1831; contrat de mariage entre M. Thirion et Mme veuve Moulin, 19 septembre 1815.
        Thirion, Antoine Bernard; Benoist, Henriette Eléonore
  - Familles., 1636-1890; MC/DC/XXIII/8 - MC/DC/XXIII/45
    - Familles Bibaut, Boissard., 1643-1875; MC/DC/XXIII/8
      . Famille Bibaut, 1643-1870: partage de biens, échanges, 1643-1860; titres de propriété d'une maison sise à Paris, 160, 162 et 184 (ancien n° 50) rue Saint-Dominique, 1792-1870; conseil de famille en faveur de Louis Joseph Bibaut, fils de Louis Joseph Jérôme Bibaut, marchand de nouveautés, et de Marie Victoire Kehl, son épouse, décédée le 19 mai 1848: pièces de procédure, 1859-1864.
      . Famille Boissard [ministres du culte protestant], 1806-1875: inventaire après décès d'Éléonore Christine Élisabeth Boissard, décédée le 3 avril 1875, sœur de Georges Chrétien Théodore Boissard, pasteur émérite de l'église réformée de France, 19 avril 1875; correspondance, notes, comptes divers, 1860-1873; correspondance relative à la nouvelle édition de l' Histoire de la Bible ou Récits tirés des Saintes Écritures, par le libraire Hachette, dont M. Boissard touchera les droits d'auteur, 1854-1864; pièces d'état civil, 1806-1873; inventaire après décès de Marie Salomé Donauer, épouse de Georges Frédéric Boissard, ministre du culte protestant à Paris, 30 mars 1818; liquidation et partage de la succession de Marie Salomé Dietz, décédée le 23 février 1818, veuve de Philippe Louis Donauer, ministre du culte protestant à Sundhaussen (Allemagne), 30 juin 1826.
      Bibaut, Louis Joseph; Saint-Dominique (rue); Allemagne; Bibaut, Louis Joseph Jérôme; Kehl, Marie Victoire; Boissard, Eléonore Christine Elisabeth; Boissard, Georges Chrétien Théodore; Donauer, Marie Salomé; Boissard, Georges Frédéric; Dietz, Marie Salomé; Donauer, Philippe Louis
    - Famille de Buissy., 1755-1859; MC/DC/XXIII/9 - MC/DC/XXIII/10
      Famille d'officiers au parlement de Flandre sous l'Ancien Régime.
      - Succession de Roland Marie, comte de Buissy., 1755-1831; MC/DC/XXIII/9; Roland Marie, comte de Buissy, fils de Maximilien Louis de Buissy, président au parlement de Flandres, et de Claire Louise Christine Loison d'Armand, ancien officier de la Marine royale française, passé au service de l'Angleterre en 1793, quartier-maître général des forces coloniales sous le commandement du général de Montalembert en 1795, prévôt général de la colonie de Saint-Domingue et inspecteur général de police en 1795, rentré en France en 1801, contrôleur des droits réunis du département du Loiret en l'an XII, prévôt de la Haute-Marne en 1816, époux de Marie-Louise de Najac, décédé le 1er février 1819.
        [Roland Marie, comte de Buissy, fils de Maximilien Louis de Buissy, président au parlement de Flandre, et de Claire Louise Christine Loison d'Armand, ancien officier de la Marine royale française, passé au service de l'Angleterre en 1793, quartier-maître général des forces coloniales sous le commandement du général de Montalembert en 1795, prévôt général de la colonie de Saint-Domingue et inspecteur général de police en 1795, rentré en France en 1801, contrôleur des droits réunis du département du Loiret en l'an XII, prévôt de la Haute-Marne en 1816, époux de Marie-Louise de Najac, décédé le 1er février 1819.]
        État de service dans la Marine du comte de Buissy, 1777-1815; procès-verbal et correspondance relatifs à une tentative de vol au château de Percey[-le-Pautel] à Longeau-Percey (Haute-Marne) et à un complot contre le gouvernement, 1816; correspondance entre M. de Buissy et le baron de Corvisart, médecin de Napoléon, relative aux moyens de diminuer l'influence du froid sur les hommes et les animaux, et divers projets, 1813; contrat de mariage entre le comte de Buissy et Marie-Louise de Najac, à Saint-Domingue, 18 brumaire an XI (9 novembre 1802); quittances, 1794-1819; brevets de chevalier de l'ordre de Saint-Louis et de la Légion d'honneur en faveur du comte de Buissy, et pièces diverses, 1794-1818; rapports de M. de Buissy à bord du bateau L'Hermione et correspondance, 1812-1816; certificats de contrôleur principal d'Indre-et-Loire en faveur du comte de Buissy, 1803-1806; certificat de radiation de la liste des émigrés en faveur du comte de Buissy, an X; pièces diverses et correspondance avec le ministre de la Marine, 1814-1819; contrat de mariage entre Maximilien Louis de Buissy et Claire Louise Christine Loison d'Armand, 29 mars 1755; pièces d'état civil, 1759; pièces relatives aux successions de Maximilien Louis de Buissy père, décédé le 13 novembre 1813, et de Roland Marie de Buissy, décédé le 1er février 1819, 1828-1831; pièces concernant l'office de premier président au Conseil supérieur de Douai, que possédait M. de Buissy père, 1755-1773; succession de M. de Buissy: correspondance, pièces diverses, 1817.
        Loison d'Armand, Claire Louise Christine; Najac, Marie Louise de; Buissy, Maximilien Louis de; Buissy, Roland Marie de; Longeau-Percey (Haute-Marne); Indre-et-Loire (Centre, département); Douai (Nord); Corvisart, Jean Nicolas
      - Famille de Buissy., 1769-1859; MC/DC/XXIII/10
        Correspondance, 1835-1859; titre de concession de terrain au cimetière d'Aulnay-lès-Bondy (auj. Aulnay-sous-Bois, Seine-Saint-Denis) pour la sépulture de Françoise Louise Eugénie de Buissy et Charles Laurent Pierre de Buissy, décédé le 15 août 1857, 18 juin 1844; compte entre Laurence de Najac, épouse d'Eugène Joseph François, vicomte de Ginestous, et les héritiers de Roland Marie de Buissy, époux de Marie-Louise de Najac, cousine germaine de madame de Ginestous, 30 janvier 1839; vente par Auguste François de Gourgue d'Aulnay, comte de Gourgue, et Aimardine Henriette Émilie de Fouquet, son épouse, à Charles Louis Auguste de Buissy, chevalier de Saint-Louis et du Phénix de Hohenlohe, capitaine commandant la compagnie des fusiliers vétérans de la garde royale, et Marie Thérèse, comtesse de Salm-Reifferscheidt, son épouse, d'une maison et dépendances sises à Aulnay-lès-Bondy, 10 janvier 1822; vente d'usufruit par madame veuve de Buissy à Françoise Louise Eugénie de Buissy, 4 juillet 1829; titres de propriété relatifs aux terres sises à Amblin, Oeren (Belgique), Vimy (Pas-de-Calais), Le Quesnoy, Fourmies et Vieux-Berquin (Nord), qui appartenaient à la famille de Buissy, 1816-1817; succession de Michel Jean Louis Joseph de Bancalis, baron de Lormet, en faveur de Jean Louis Henri Bancalis d'Aragon, son cousin, époux de Thérèse Sophie Alexandrine Joséphine de Nassau; contrat de mariage entre René Jean Alain Desages et Marie Claire Thérèse Joseph de Buissy, 5 octobre 1790; pièces d'état civil, 1769-1858.
        Buissy, Françoise Louise Eugénie de; Najac, Laurence de; Buissy, Roland Marie de; Najac, Marie Louise de; Fouquet, Aimardine Henriette Emilie de; Buissy, Charles Louis Auguste de; Bancalis d'Aragon, Jean Louis Henri; Nassau, Thérèse Sophie Alexandrine Joséphine de; Desages, René Jean Alain; Buissy, Marie Claire Thérèse Joseph de; Buissy, Charles Laurent Pierre de; Ginestous, Eugène Joseph François de; Aulnay-sous-Bois (Seine-Saint-Denis); Belgique; Vimy (Pas-de-Calais); Le Quesnoy (Nord); Fourmies (Nord); Vieux-Berquin (Nord); Gourgue, Auguste François de Gourgue d'Aulnay de; Salm-Reifferscheidt, Marie Thérèse de; Lormet, Michel Jean Louis Joseph de Bancalis de
    - Familles de Carlotti, Caulaincourt., 1788-1890; MC/DC/XXIII/11
      . Famille de Carlotti, 1788-1890: notes concernant la succession de Sarah Moorcock, veuve du comte de Carlotti, 1879-1890; délivrance de legs par Charles François Xavier Paul, marquis d'Angosse, et Louis Marie Marc de Carlotti, marquis de Carlotti, au profit de divers, 5 février 1868; compte d'exécution testamentaire de la succession de Thérèse Élisa Agathe Louise de Carlotti, veuve de Michel Louis Joseph, baron Bonté, décédée le 21 octobre 1867, 19 mai 1868; dépôt du testament de la baronne Bonté, 22 octobre 1867; correspondance, pièces comptables, portraits au crayon, 1849-1870; liquidation de la succession de Marie Claude Nicole Dumerle, veuve de Joseph Marie Victor de Carlotti, 18 novembre 1845; pièces relatives aux moulins sis en la commune d'Orbec (Calvados), appartenant à la famille de Carlotti, 1837-1839; transaction entre M. et Mme de Carlotti et M. et Mlle Dumerle relative à la succession de Pierre Dumerle et de Louise Françoise Lecornu, leurs père et mère, 30 pluviôse an XI (19 février 1803); contrat de mariage entre Joseph Marie Victor de Carlotti et Marie Claude Nicole Dumerle, 20 mai 1788.
      . Famille Caulaincourt, 1800-1874: gestion des terres du Frétoy[-le-Château] (Oise) appartenant à la famille Caulaincourt, avec un plan du château et du domaine du Frétoy; filiation de la comtesse de Caulaincourt et ses droits à la terre du Frétoy; succession de Charlotte Françoise, comtesse de Caulaincourt, fille d'Armand Pierre Charles Gédéon de Caulaincourt et de Marie Félicité Henriette Tilly Blaru, décédée le 27 février 1868; succession de la baronne Marin: extraits d'actes d'état civil; marquise de Houdetot (Françoise Henriette Élodie Le Courtois d'Hurbal) et son fils, 1871-1874.
      [voir: 95 AP, fonds Caulaincourt]
      Moorcock, Sarah; Dumerle, Marie Claude Nicole; Carlotti, Joseph Marie Victor de; Dumerle, Pierre; Lecornu, Louise Françoise; Caulaincourt, Armand Pierre Charles Gédéon de; Tilly Blaru, Marie Félicité Henriette; Carlotti, Thérèse Elisa Agathe Louise de; Angosse, Charles François Xavier Paul d'; Carlotti, Louis Marie Marc de; Bonté, Michel Louis Joseph; Marin (Mme); Houdetot, Françoise Henriette Elodie Le Courtois d'Hurbal d'; Caulaincourt, Charlotte Françoise de; Orbec (Calvados); Frétoy-le-Château (Oise)